# 什么是，长期股权投资——同一控制或非同一控制下“合并”

提问人：bleblemig 时间：2020-09-07 17:51:00
请教大家一个问题， 在长期股权投资中经常会提到——同一控制和非同一控制下““合并合并””
我对合并合并这个词，不太理解。 这个合并是指哪种含义？
1 、投资方必须和被投放这两个企业之间完成实体上的合并么？ 即，两个企业合并成一个企业，以被投企业灭失为结果。
2 、合并是指，被投企业要并表到投资企业的财务报表中来。
3 、合并只是象征性的表达，只是想表达两个企业之间的投资与被投资关系，只要投资企业占被投企业的股权占比大于20%即可。
问这个问题的原因还有一点是——当投资企业占被投企业的股权在20-50%之间时， 被投企业是不用并表到投资企业中来的。 那么这个“同一控制和非同一控制下“合并”” 和含义，包括这种投资企业占被投企业的股权在20-50%之间的情况么？ 合并是不是又只是指，只有投资企业对被投企业具有控制时的情况呢？
十分困惑。谢谢大家！

回答人：chenyiwei
会计上的企业合并即取得对“业务”的控制权。关于“业务”的判断，请参考《企业会计准则解释第 13 号》第二条；关于控制的定义和判断，请参院 2014 年修订后的合并报表准则。